---
title: "Présentation des données"
author: "PERRAUD Louis"
date: "02/05/2022"
output: 
  html_document: 
    number_sections: yes
    toc: yes
editor_options: 
  chunk_output_type: console
---

```{r setup, include=FALSE}
knitr::opts_chunk$set(echo = TRUE)
knitr::opts_chunk$set(cache = TRUE)
# Passer la valeur suivante à TRUE pour reproduire les extractions.
knitr::opts_chunk$set(eval = T)
knitr::opts_chunk$set(warning = FALSE)
```

# Présentation des données

Nous allons importer deux documents, un concernant les votes, l'autre contenant les données de l'Insee.

## Document Insee
```{r}
library(sf)
```

```{r}
donnee<- st_read("../data/insee.gpkg")
```

 Ce document gpkg, donc spatial, comporte plusieurs couches.
```{r}
st_layers("../data/insee.gpkg")
```
 Deux couches existent : "idf", île-de-France et "bondy". Notre étude se portera sur Bondy, c'est donc cette couche qui nous intéressera.

```{r}
Insee_bondy <- st_read("../data/insee.gpkg","bondy")
summary(Insee_bondy)
```
 On voit qu'il s'agit d'un ensemble de variable (dictionnaire des variables : https://www.insee.fr/fr/statistiques/4176290?sommaire=4176305#dictionnaire) mesuré pour chaque carreau d'un carroyage de 188 carreaux. On peut vérifier que tous les carreaux ont la même superficie :
```{r}
summary(Insee_bondy$surf_km2)
```
 Ils ont bien la même superficie.

## Document vote


```{r}
st_read("../data/vote.gpkg")
```
Ce dataframe sf contient également plusieurs couches.
```{r}
st_layers("../data/vote.gpkg")
```
On retrouve la couche Insee_bondy déjà extraite. Les couches "zone" et "jointure" sont deux couches géométriques dont les variables définissent les 32 bureaux de vote de Bondy. Comme la jointure contient 18 champs contre 5 pour "zone", on devrait préférer la couche la plus riche. Néanmoins on remarque que la couche jointure ne contient que 30 bureaux, ce qui est étonnant, Bondy en compte 32. On choisit donc la couche zone.
```{r}
Votes_z<- st_read("../data/vote.gpkg", "zone")
Votes_z$bureauNo_1
```
En observant on constate que deux bureaux sont "NA", c'est donc bien la couche jointure la plus intéressante.
```{r}
Votes<- st_read("../data/vote.gpkg", "jointure")
```

